

# SOBRE MÍ

Desarrollador de software con más de 4 años de experiencia laboral en Tl.

Me considero una persona con pensamiento lógico y crítico, analítico y centrado en la resolución de problemas. Dispuesto a seguir aprendiendo nuevas tecnologías y compartir conocimiento.

# **ENLACES**

### LinkedIn:

http://linkedin.com/in/cris-hernan dez-fcphdev

### Github:

https://github.com/devfcph

# **IDIOMAS**

ESPAÑOL

INGLÉS

# **HABILIDADES**

C#

JAVA

PHP

**SQL SERVER** 

JAVASCRIPT

APIS REST / SOAP

MONGODB

**SWIFT** 

# FRANCISCO CRISTÓBAL PÉREZ HERNÁNDEZ

DESARROLLANDR DE SOFTWAR





(+52) 961 372 34 12



devfcph@gmail.com

# **EXPERIENCIA LABORAL**

### **GRUPO SALINAS**

Ciudad De México oct. 2022 - Actualidad

### **GONET**

Remoto jul. 2022 - oct. 2022

# SECRETARÍA DE HACIENDA DEL ESTADO DE CHIAPAS

Tuxtla Gutiérrez, Chiapas oct. 2020 - oct. 2022

### **GLOBAL TRANSFER**

Tuxtla Gutiérrez, Chiapas jul. 2020 - oct. 2020

# INDUXSOFT DATA SERVICES

Tuxtla Gutiérrez, Chiapas ago. 2019 - ene. 2020

## Desarrollador de Microservicios

Desarollo de Microservicios con Java Migración de código

### Desarrollo móvil iOS

Desarrollo FrontEnd de aplicaciones móviles para iOS

### Desarrollador Fullstack

Desarrollo de Microservicios con .NET Desarrollo de aplicaciones WEB con VUE.JS Administración y desarrollo de Base de Datos con SQL Server

## Analista Programador

Desarrollo de microservicios con .NET Desarrollo móvil con Futter

# Programador Fullstack

Desarrollo de aplicaciones de escritorio con C# Desarrollo web con PHP, JavaScript, HTML, CSS, Bootstrap Base de datos MySQL, SQL Server

# **EDUCACIÓN**

# UNIVERSIDAD AUTÓNOMA DE CHIAPAS

Tuxtla Gutiérrez, Chiapas 2022

# UNIVERSIDAD DE BOYACÁ

Tunja, Boyacá, Colombia 2020

# Ingeniería en Desarrollo y Tecnologías de Software

Materias principalmente enfocadas en el desarrollo de software Gestión y administración de proyectos Redes, Robótica, Inteligencia Artificial

### Estudiante de Intercambio

Becado por la Universidad de Boyacá y la Universidad Autónoma de Chiapas para realizar intercambio académico en Colombia durante el primer semestre del 2020.